【裁判字號】    94,重訴,79
【裁判日期】    950331
【裁判案由】    擄人勒贖等
【裁判全文】
臺灣臺北地方法院刑事判決              94年度重訴字第79號
公  訴  人  臺灣臺北地方法院檢察署檢察官
被      告  乙○○
選任辯護人  翁方彬律師
被      告  丁○○
                    樓(
選任辯護人  許華雄律師
上列被告等因擄人勒贖等案件，經檢察官提起公訴（94年度偵字
第18533號），甲○判決如下：
    主  文
乙○○共同意圖勒贖而擄人，處有期徒刑肆年。扣案如附表所示
之物均沒收。
丁○○共同意圖勒贖而擄人，累犯，處有期徒刑伍年。扣案如附
表所示之物均沒收。
    事  實
一、乙○○前於民國88年間，因妨害自由案件，經臺灣苗栗地方
    法院以89年度訴字第102號判處罰金3,000元，於90年2月1日
    執行完畢；復於92年間，因妨害自由案件，經甲○於94年6
    月30日，以93年度訴字第942號判處有期徒刑6月，於94年8
    月1日確定，並於94年10月19日易科罰金執行完畢（不構成
    累犯）。另丁○○於87年間，因違反藥事法案件，經臺灣板
    橋地方法院以87年度訴字第22號判處有期徒刑3年5月，復因
    犯施用第一級毒品案件，經臺灣板橋地方法院以88年度訴字
    第908號判處有期徒刑10月，並接續執行，又因犯遺棄罪，
    經臺灣高等法院以88年度少連上訴字第244號判處有期徒刑1
    年6月，而上開施用第一級毒品罪及遺棄罪，經臺灣板橋地
    方法院92年度聲字第1172號裁定合併應執行有期徒刑1年4月
    ，於93年5月4日縮刑假釋，刑期已於93年8月23日屆滿（構
    成累犯）。
二、丙○○於93年5、6月間，經友人介紹至臺北市萬華區○○○
    道120巷38弄22號3樓己○○○（丁○○之母）所經營之麻將
    賭場打牌後，即多次前往上址賭博，而成為賭場之常客，丁○○因而與丁○○認識。丁○○因缺錢花用，又覬覦丙○○
    之優渥財力，竟與乙○○共同謀議以丙○○設局詐賭為名欲
    行擄人勒贖之實，謀議既定後，於94年3月4日上午6時許，
    丙○○與真實姓名不詳綽號「阿健」、「永正」、「阿梅」
    等人，在己○○○所經營之賭場輪流以麻將賭博財物，丁○○即與乙○○及數名真實姓名年籍不詳之成年男子，共同基
    於意圖勒贖而擄人之犯意聯絡，由丁○○依預定計劃開啟上
    址鐵門，讓4名分持不明槍械（無證據證明係槍砲彈藥刀械
    管制條例之槍械）、球棒（以上兇器均未扣案）之成年男子
    （下稱該等不明男子）進入屋內，由持槍男子指著丙○○頭
    部，喝令丙○○起身與其等一起離開，將丙○○強行押至不
    詳車號之自小客車後座，由其中2人分坐丙○○左右以控制
    丙○○之行動，並沿環河快速道路往淡水方向行駛，途中分
    坐丙○○左右之2名不明男子對丙○○稱：「有朋友遭你詐
    賭，在丁○○住處輸了（新台幣，下同）100多萬元」，丙○○否認詐賭，該2名男子即出手毆打丙○○（傷害部分未
    據告訴），並對丙○○恫稱：「須付賠償金200萬元，否則
    山上已挖好洞，要將你埋掉」等語，致使人單勢薄之丙○○
    心生畏懼，向該等不明男子哀求贖金過高，其目前僅能湊到
    20萬元現金，惟該等不明男子認數目太少，接續動手毆打丙○○，致丙○○受有左眼周挫傷、胸部挫傷等傷害（傷害部
    分未據告訴），嗣車行至臺北縣五股鄉觀音山區某公墓旁，
    該等不明男子仍要求丙○○付款或找人籌錢幫忙；嗣乙○○
    於同日上午9時許，另駕駛其所有車牌號碼YV-0879號自小客
    車到達後，旋坐上丙○○所乘自小客車，以脅迫口吻向丙○○稱：「某朋友在己○○○經營之賭場遭你詐賭100餘萬元
    ，應交付200萬元擺平」等語，丙○○仍以無法負擔鉅額款
    項為由要求降低金額，乙○○為達勒贖之目的，遂同意以
    100萬元成交，但須先付20萬元，其餘款項每星期付款1次，
    丙○○為求安全脫身，即以其所使用之0000000000號行動電
    話撥打其妻庚○○所使用0000000000號行動電話，要求庚○○至臺北市○○區○○路之「臺北國際商業銀行」交付贖款
    20萬元，爾後乙○○及該等不明男子再共同將丙○○押上前
    揭自小客車，驅車前往取贖地點，途中乙○○指示某不詳男
    子下車購買本票及十行紙，在車上喝令丙○○簽立票號3639
    76、363977、0000000號，發票日均為94年3月4日，到期日
    依序為94年3月4日、同年月11日、同年月18日，面額依序為
    20萬元、30萬元、50萬元之本票各1紙，並強迫丙○○按其
    等所唸，書寫出具內容為：「本人丙○○在萬大路蘭姊住所
    ，合同如意、阿順、宏文打麻將詐賭，經牌友發現，且本人
    在自由意識下一概承認，經過雙方溝通調願以壹佰萬元整做
    為和解賠償金。恐口（說）無憑，特立此書」之自白書，使
    丙○○行無義務之事，以供日後逼債之用。庚○○接獲丙○○求贖電話後，旋委託友人吳世芳攜帶現金20萬元，至臺北
    國際商業銀行交付予受乙○○指示而下車取款之不詳男子，
    該男子取得20萬元後，並交還該紙20萬元本票給吳世芳。乙○○等人取得贖款後，即於同日上午11時許，駕車搭載丙○○至臺北市○○○路、復興北路品釋放丙○○，丙○○至此
    始回復行動自由，計遭剝奪行動自由約5小時，乙○○及該
    等不明男子所得贖金20萬元則由渠等朋分花用殆盡。嗣經臺
    灣臺北地方法院檢察署檢察官指揮臺北市政府警察局萬華分
    局派員持拘票，於94年9月28日晚間11時30分許，在臺北市
    萬華區○○○道120巷38巷22號3樓拘提丁○○，及於同年月
    29日凌晨3時許，在臺北縣泰山鄉○○路旁橋下拘提乙○○
    到案，且持搜索票在乙○○所有置於車牌號碼YV-0879號自
    小客車上黑色手提包內扣得如附表所示之本票2紙（票號分
    別為363977號、363978號，面額各為30萬元、50萬元）、自
    白書1份及本票簿1本，始循線查悉上情。
二、案經臺北市政府警察局萬華分局報請臺灣臺北地方法院檢察
    署檢察官偵查起訴。
      理      由
一、程序方面：
    按被告以外之人於檢察事務官、司法警察官或司法警察調查
    中所為之陳述，與審判中不符時，其先前之陳述具有較可信
    之特別情況，且為證明犯罪事實存否所必要者，得為證據。
    刑事訴訟法第159條之2定有明文。本件，證人戊○○於警詢
    指認被告乙○○有於電話中告訴其自己○○○所經營賭場綁
    走丙○○勒贖20萬元之事，是其與被告丁○○共同策劃推由
    手下小弟所為等情，於甲○則翻異前供，改稱不記得，惟依
    警方監聽譯文所載，與證人戊○○警詢內容較相符（詳如下
    述），且據戊○○於甲○證述警詢過程中警方並未以利誘、
    強暴、脅迫或其他不正方法取供等語，應認戊○○於警詢之
    供述，為上開傳聞法則之例外，而有證據能力。
二、訊據被告乙○○於甲○審理時固供承：確有於94年3月4日，
    接獲「阿忠」來電表示抓到詐賭的丙○○，請其到八里觀音
    山墓園協調，其到墓園時，包括「阿忠」，有4、5個人在場
    ，本來「阿忠」是向丙○○要求200萬元，經其協調後變成
    100萬元，丙○○在車上寫本票、自白書時，其有在場，如
    附表所示本票、自白書是在其所駕駛YV-0879號自小客車上
    扣得等情，另被告丁○○於甲○審理時亦坦承：94年3月4日
    上午6時許，是其開門的，開門後，走進4、5個人，手上拿
    著木棍、球棒，以台語問：「林仔是哪一個？」，就把丙○○帶走等語。惟被告二人均矢口否認有擄人勒贖之犯行，被
    告林世欽辯稱：於94年3月4日我到達墓園時，有問丙○○是
    如何詐賭，丙○○表示是2人一組互相以手勢及俗稱「小蜜
    蜂」之震動器傳訊號給對方，並坦承有詐賭，願賠償賭金，
    我只是受託到場為阿忠與被害人丙○○調解賠償金額而已，
    其餘事情均未參與，並未對被害人施暴，扣案自白書及本票
    2紙是阿忠寄放在我車內，我本來想撕掉，後來想到倘丙○○有報警，自白書及本票可當做有利於己的證據，沒想到卻
    變成犯罪證據，並未限制丙○○之行動自由，亦無擄人勒贖
    之犯意及行為云云。被告丁○○則辯稱：94年3月4日6時許
    是我去開門的，當時我看到門外有二人，因為他們說是「阿
    昌」（即戊○○）介紹來的，我才開門，我不知道那些人帶
    走丙○○的原因，且丙○○遭人帶走後，我馬上打電話給丙○○的太太庚○○，不知經過詳情，未參與犯罪云云。
三、經查：
  (一)上揭犯罪事實，業據證人即被害人丙○○於偵查及甲○審理
    時，以證人之身分到庭，並在具結負擔偽證罪之心理處罰狀
    態下，接受檢察官及被告乙○○、丁○○之選任辯護人交互
    詰問後證述明確，並有與其證述內容相符記載其受有前開傷
    害，由長庚紀念醫院臺北院區出具之診斷證明書（偵查卷第
    144頁）、其簽立之自白書影本（偵查卷第41頁）、本票影
    本3紙（偵查卷第40頁）等文書證據在卷可憑。並據證人庚○○於偵查中證稱：94年3月4日上午6時許，己○○○打電
    話給我，問：「我先生人呢？」，我說：「不是在你家嗎？
    」，己○○○才說我先生剛才被3、4個人押走了，我就一直
    打電話找我先生丙○○，但都關機中，後來打通了，丙○○
    表示其在跟朋友談事情，突然聽到一個陌生男子的聲音稱：
    丙○○詐賭，我說：怎麼可能，電話就被掛了，後來我接到
    丙○○所打電話要求我去銀行領20萬元，而且不要報警，等
    他的電話，我委託吳世芳幫我交領給對方等語（見偵查卷第
    146頁以下），並於甲○審理時證稱：案發當天，其接到己○○○來電表示有3、4個人將我先生綁走了，這些人說是阿
    昌（即戊○○）叫他們來的，並說會叫阿昌打電話給我，約
    半小時後，阿昌打電話給我，叫我報警，我確定打電話給我
    的人是戊○○，不是丁○○，且案發當晚，己○○○有與我
    及丙○○見面，己○○○表示懷疑可能是其子丁○○所為，
    己○○○當場有打電話丁○○，並對丁○○說如果是丁○○
    做的，就趕快承認，己○○○表示，丁○○回答說反正人不
    是他綁的，且丙○○已承認有詐賭，也有寫自白書，並說丙○○已承詐賭，並已寫下自白書了等語在卷（見甲○95年1
    月19日審判筆錄第12至15頁），另證人吳世芳於警詢中亦證
    稱：其於94年3月4日上午接獲庚○○電話告知丙○○去打牌
    時，遭人強押帶走，並稱對方要求給付20萬元，嗣當日上午
    10 時許，庚○○決定付給對方20萬元，請我幫她交付贖款
    ，我就請她告知對方在臺北市○○區○○路2萬222號「臺北
    國際商銀」大門口交付贖款，當時我在那等了一會兒後，就
    出現一名陌生男子問我是不是「小吳」，我說是，並要求對
    方先出示本票，對方拿出本票後，我就將20萬元交給對方，
    對方拿到錢就將本票給我，然後轉頭走離開現金，在該名取
    贖男子出現前2、3分鐘，我有看到車號YV-0879號自客車開
    到銀行旁的巷子內，交付贖款後，該男子往YV-0879號自小
    客車停放方向走去，之後YV-0879號又從同樣方向開出，我
    就立即記車號告訴警方等語在卷（見偵查卷第152至153頁）
    ，復於偵查中證述：當天是我送錢給對方，我在銀行外面等
    候時，有一人從旁邊巷子走出來，問我是否是小吳，我說是
    ，他就向我拿20萬元，我向他取回本票，他就轉身走了，我
    看到車子從巷子出來，就記下車號提供給警方等語明確（見
    偵查卷第229頁），益見被告丁○○為該等不明人士開門，
    丙○○即遭該等不明人士帶走並遭限制自由，丙○○為求脫
    身而打電話求救，請庚○○為其籌付贖款20萬元，並由吳世
    芳交付該20萬元給與駕駛YV-0879號自用小客車同時出現在
    取贖地點之人，因而取回面額20萬元本票。
  (二)此外，上開事實並據證人戊○○於94年9月29日警詢中證述
    ：94年4月27日12時47分36秒之通訊監察譯文表所示內容，
    是其本人與乙○○之對話無誤，乙○○有在電話中告訴我是
    他的小弟做的等語明確（見偵查卷第158頁），且依偵查卷
    附通訊監察書所載，證人戊○○所使用之0000000000號電話
    與被告乙○○使用之0000000000號電話間，於94年4月27日
    12時47分36秒通話內容為：A（戊○○，譯文誤為B）：「…
    ，之前，他（指丁○○）老母那裡一個，4個少年的衝進來
    押一個賭客去，說什麼詐賭，…，那天是阿欽（指丁○○，
    下同），去開門的，阿欽坐在客廳，剛坐下從隔壁走進來到
    後面看一看後回頭到客廳坐下而已，別人就按門鈴了，啊他
    （指丁○○）是誰，對方說是阿昌（指戊○○）叫來打麻將
    的，他開門，4個少年就衝進來了」，B（乙○○）：「嗯」
    ，A（戊○○）：「…這條也拿20萬，啊這件事我是不知道
    ，那天我去蘆洲，…，他老母（指丁○○之母己○○○）來
    找我問我說，阿昌你在幹什麼？我問他母啊是什麼事情？問
    了我說，母啊，妳頭腦想一想，要人是我綁的，我不會叫他
    隨便說個名字，難道要說我的名，這樣會不會太誇張了，啊
    他老母說，所有一致大家沒經過投票同意一致通過說就是阿
    欽綁的，只是沒確定的證據而已，不然你早上5點多，你不
    是在睡覺就是在打電話，你沒事會跑來隔壁，走到後面又走
    來坐下而已，一坐下人就來了，…，世間上有這樣剛好的工
    作，對不對？啊你去開門你說不認識，你說是阿昌叫你來打
    麻將的，啊你不認識你也要打電話給我，對不對？你也問我
    一下再開門」，B（乙○○）：「啊說你的名就對了是不是
    ？」，A（戊○○）：「對啊，阿欽說他問對方是誰？啊對
    方少年的說是阿昌叫他來打麻將，啊我如有朋友要去打牌，
    我如果人不在，我還會打電話去交待，我每次都這樣。」，
    B（乙○○）：「啊那一條ㄟ？」，A（戊○○）：「啊那條
    押去簽100萬本票，拿20萬而已。剩下的後來可能就沒拿的
    樣子，…那條就算是你綁的，你也沒必要挖我這個，嗆我這
    個名字，啊我那幾天剛好都沒進去，我實在氣尬，亂七八糟
    。（閒聊）…，B （乙○○）：「你剛才說的那個，你也不
    要再過嘴，你知不知道？你剛才說的那個有沒有？」，A（
    戊○○）：「嗯」，B（乙○○）：「我說的你聽的懂嗎？
    」，A（戊○○）：「你有強碰到哦？」，B（乙○○）：「
    你說阿欽啊！衝進去有沒有？」。A（戊○○）：「ㄟ」，B
    （乙○○）：「那是我們的小弟（台語）」，A（戊○○」
    ：「哦」，B（乙○○）：「你也不要再過嘴」，A（戊○○
    ）：「他哦！你和阿欽哦！」，B（乙○○）：「他拜託我
    的啦！」，A（戊○○）：「這實在是，你也說一下，要不
    然也不要說我的名字。」，B（乙○○）：「啊他說～啊這
    我不知道啦！反正我交待的過去你聽的懂嗎？」，A（戊○○）：「那這樣就是只拿20萬而已嘛？」，B（乙○○）：
    「對啦！」，A（戊○○）：「啊你們那的小弟拿多少？」
    ，B（乙○○）：「啊他和我他要怎麼？」，A（戊○○）：
    「他不敢啊！」，B（乙○○）：「他不敢，…，他和我怎
    麼敢！又不是已前說，對不對？」，A（戊○○）：「為了
    他這條我不曉得…」，B （乙○○）：「你千萬不行和他老
    母說」，A（戊○○）：「我知道啦！」B（乙○○）：「千
    萬就不行，說了就不好意思（台語），啊他（指丁○○）一
    定說沒有，不然他（指丁○○）有什麼人」，A（戊○○）
    ：「我那時沒想到你，我想說他（指丁○○）和別人合作的
    」，B（乙○○）：「你和他（指丁○○）在一起那麼久，
    對不對？他（指丁○○）也沒告訴你他有約我哦？」，A（
    戊○○）：「不敢說啦！我也告訴他（指丁○○）說，我問
    他有沒有，他說沒有，我說沒有是最好，如果是有～，」，
    B（乙○○）：「我說我這個人，事實是詐賭啦！」，A（戊○○）：「你說被押走的那個人喔！」，B（乙○○）：「
    他們一堆人，3、4個人全是。」（閒聊），A（戊○○）：
    「你說去押人的是你家裡的，是不是？」，B（乙○○）：
    「對啦！」，A（戊○○）：「賭客和你們沒關係嘛？」，B
    （乙○○）：「沒啦！也不認識啦！」，A（戊○○）：「
    你隨便報一個名字也好，就要報我的名字」，B（乙○○）
    ：「因為你現在在說，我才說給你聽，你聽懂嗎？啊我還以
    為你知道。」，A（戊○○）：「我還和阿欽說，你沒有最
    好，要我知道是誰嗆我的名字，我就和他輸贏。」，B（乙○○）：「阿欽這樣就不聰明了，隨便說個名字就好了嘛！
    」，A（戊○○）：「就是嘛，問題是那些賭客會調侃啊？
    」，B（乙○○）：「阿欽這樣就不對了，他這樣心態不好
    」，A（戊○○）：「…，認識他真倒楣」，B（乙○○）：
    「啊那些旁邊小弟的工作，…，他真沒膽子，我們挺他他還
    沒膽」（閒聊），B（乙○○）：「本票還在我這裡，那天
    阿欽一直要向我拿本票，我不要給他」，A（戊○○）：「
    他（指丁○○）拿本票幹什麼？他要去收哦？」，B（乙○○）：「不是不是，他會怕嘛，他不要留下證據，你聽得懂
    意思嗎？」等語。從上揭戊○○與被告乙○○的對話內容，
    足認證人戊○○對於被告丁○○所稱94年3月4日上午會開門
    讓人進去是因為這些人說是戊○○介紹來的乙事不能諒解，
    被告乙○○則告訴戊○○不要再與別人談論此事，這件綁走
    賭場賭客的事，是被告丁○○找其一起做的，其派手下小弟
    前去賭場帶走丙○○，拿了20萬元，其不認識丙○○，和丙○○間無任何關係。衡情擄人勒贖情節重大，被告乙○○、
    丁○○如未參與，為何被告乙○○於電話中會向戊○○坦承
    該件賭場賭客遭人綁走勒贖20萬元得手之事，是其與丁○○
    共同策劃所為，而要求戊○○不要再傳述出去？堪認被告乙○○、丁○○確有為此件擄人勒贖犯行。至證人戊○○於甲○審理時改稱：記不起來是否有此通話，好像有過這些對話
    ，但在不敢肯定有沒有等語 (見甲○卷95年2月16日審判筆
    錄第4至7頁），顯係事後迴護附和之詞，不足採信。
  (四)雖被告乙○○辯稱：其係受阿忠所託，才至現場為阿忠及丙○○調解詐賭賠償金額，不是擄人勒贖云云。惟查，被告乙○○然始終無法舉出任何關於債務之有利證據以憑認定，按
    被告雖無從自證己罪，但對檢察官舉證之辯駁所為反證，仍
    應有舉證義務或指出證據之所在以憑調查，本件並無任何關
    於被害人之債務憑證資料在卷，以被告在本件清楚答辯之程
    度，卻未見任何債權憑證資料，即為前開行為，並辯解係調
    解丙○○詐賭阿忠之賠償債務，即與常理違背，況催討債務
    應使用法定方式，被告使用拘束人身體自由方式，但無法證
    明債權資料存在，所為辯解，依據社會通念判斷，均無從認
    定被告內心之犯意僅屬於所謂之妨害自由，況乙○○至現場
    時，丙○○已因否認詐賭而遭該等不明人士毆打而受有左眼
    周挫傷、胸部挫傷等傷害，如被告乙○○真欲排解糾紛，理
    應向警察機關報案或阻止該等不明人士繼續對被害人之侵害
    行為，豈有反而以提供YV-0879號自小客車與該等不明人士
    共乘前往臺北市○○區○○路取贖，並於取贖途中喝令丙○○簽立本票3紙及自白書之理？足徵被告乙○○有參與犯行
    之主觀犯意至為明顯，故被告乙○○既參與擄人勒贖之構成
    要件行為一部之實施，事後仍持有自白書及本票2紙，其與
    該等不明男子間無非皆視對方之實行行為為自己實行行為之
    一部，要堪認定被告乙○○與該等男子應有犯意聯絡及行為
    分擔，是被告乙○○此部分所辯，顯係空言而為事後卸責之
    語。
  (五)另被告丁○○辯稱：其只有開門，對於擄走丙○○勒贖20萬
    元乙事不知情亦未參與云云，惟查，此部分事實，業據證人
    丙○○、庚○○於甲○審結證：於案發後，除警察外，無人
    知曉丙○○有書立自白書，然被告丁○○卻於案發當晚即對
    己○○○表示丙○○有書立自白書承認詐賭之事等情明確（
    見甲○95年1月19日審判筆錄第6頁、第12頁），並有上揭證
    人戊○○所使用之0000000000號電話與被告乙○○使用之00
    00000000號電話於94年4月27日12時47分36秒通話內容譯文
    在卷可憑，參以被告丁○○於94年3月18日12時31分，以其
    所有0000000000號行動電話撥打被告乙○○之0000000000號
    行動電話稱：A（丁○○）：「喂，世煌哦。」，B（乙○○
    ）：「怎樣。」，A（丁○○）：「在睡覺哦？」，B（乙○○）：「沒啦，怎樣？」，A（丁○○）：「我這邊這個沒
    去報案」，B（乙○○）：「你怎麼知道？」，A（丁○○）
    ：「…，我想一想都沒消息了，你聽懂嗎？我媽那邊也說他
    們應該沒有去報，不過我分析起來，…，他們自己在做賊的
    那會那麼好幹，…，而且自己還寫這樣，我想應該不會報案
    才對。」，B（乙○○）：「不敢啦。」等語（見偵查卷第
    110頁），並據被告丁○○於警詢時供承上開通話內容就是
    指丙○○被押走的事，其打電話告訴乙○○說他們這邊沒有
    報案等情以觀，堪認被告丁○○與被告乙○○及該等不明男
    子間有共同意圖勒贖而擄人之犯意聯絡，並推由乙○○等人
    實施犯行，至為灼然。
  (六)綜上所述，被告二人所辯，無非卸責之飾詞，不足採信，事
    證明確，被告二人犯行堪以認定。
三、按擄人勒贖罪，係以意圖勒贖而擄人為構成要件，其犯罪態
    樣，係將被害人置於行為人實力支配之下，予以脅迫，以便
    向被害人或其關係人勒索財物，因此擄人勒贖罪本質上為妨
    害自由與強盜之結合；在形式上則為妨害自由與恐嚇罪之結
    合；再按擄人勒贖罪，原為妨害自由及恐嚇取財之結合犯，
    再以勒贖之意圖而將被擄人至於行為人實力支配之下，即屬
    既遂，被告於犯罪實施中縱有妨害自由、恐嚇情事，仍為原
    擄人勒贖行為之一部，均不另論罪，最高法院著有88年台上
    字第4320號、83年台上字第4157號判例、80年度台上字第
    2839號判決可資參照。核被告乙○○、丁○○所為，均係犯
    刑法第347條第1項之擄人勒贖罪。又被告乙○○、丁○○與
    該等不明男子間，有犯意聯絡及行為分擔，均為共同正犯。
    又被告丁○○於87年間，因違反藥事法案件，經臺灣板橋地
    方法院以87年度訴字第22號判處有期徒刑3年5月，復因犯施
    用第一級毒品案件，經臺灣板橋地方法院以88年度訴字第
    908號判處有期徒刑10月，並接續執行，又因犯遺棄罪，經
    臺灣高等法院以88年度少連上訴字第244號判處有期徒刑1年
    6月，而上開施用第一級毒品罪及遺棄罪，經臺灣板橋地方
    法院92年度聲字第1172號裁定合併應執行有期徒刑1年4月，
    於93年5月4日縮刑假釋，刑期已於93年8月23日屆滿，有臺
    灣高等法院被告前案紀錄表在卷可按，於5年以內再犯本件
    最重本刑為有期徒刑以上之罪，為累犯，應依刑法第47條規
    定加重其刑。而被告乙○○、丁○○於取贖後有釋放被害人
    ，爰依刑法第347條第5項之規定，減輕其刑，被告丁○○部
    分，並先加後減之。爰審酌被告二人年輕力壯，卻不知奮力
    向上，思欲不勞而獲，起意勒贖而擄人，使被害人惶恐莫甚
    ，造成心理難以抹滅之傷害，並致其家人心理產生恐懼，更
    生一般社會大眾對於身體財產之恐慌，影響社會治安甚鉅，
    惟念其於擄人時雖有傷害、恐嚇等行為，但於囚禁期間並未
    有殘酷凌虐被害人之舉動，犯罪所得僅區區20萬元，復參以
    被告乙○○坦承部分犯行，而被告丁○○則飾詞狡辯否認犯
    罪毫無悔意等一切情狀，分別量處如主文第一項、第2項所
    示之刑。扣案如附表編號1、2所示之支票2紙及編號3所示被
    害人遭強制書立之自白書1張，均係被告所有，因犯罪所得
    之物，應依刑法第38條第1項第3款之規定宣告沒收；至該等
    不明男子用以脅迫被害人之不明槍械及持以傷害告訴人不球
    棒，因未扣案，且乏證據證明現仍存在，亦無證據證明係違
    禁物，乃不予宣告沒收，附此敘明。
據上論斷，應依刑事訴訟法第299條第1項前段，刑法第28條、第
347條第1項、第5項、第47條、第38條第1項第3款，判決如主文
。
本案經檢察官到庭鄭克盛執行職務
中    華    民    國    95    年    3     月    31    日
                  刑事第十三庭  審判長法  官  朱瑞娟
                                      法  官  吳佳薇
                                      法  官  陳慧萍
上正本證明與原本無異。
如不服本判決，應於判決送達後10日內向甲○提出上訴狀（應抄
附繕本）。告訴人或被害人如對於本判決不服者，應具備理由請
求檢察官上訴，其上訴期間之計算係以檢察官收受判決正本之日
期為準。
                                      書記官  何適熹
中    華    民    國    95    年    4     月    13    日
附錄本案論罪科刑法條：
中華民國刑法第347條
意圖勒贖而擄人者，處死刑、無期徒刑或 7 年以上有期徒刑。
因而致人於死者，處死刑、無期徒刑或12年以上有期徒刑；致重
傷者，處死刑、無期徒刑或10年以上有期徒刑。
第1項之未遂犯罰之。
預備犯第1項之罪者，處2年以下有期徒刑。
犯第1項之罪，未經取贖而釋放被害人者，減輕其刑；取贖後而
釋放被害人者，得減輕其刑。
附表：
┌──┬──────────────┬────────┐
│編號│       沒  收  物  品       │   沒收之依據   │
├──┼──────────────┼────────┤
│ 1  │丙○○所簽發票號363977號、發│刑法第38條第1項 │
│    │票日94年3月4日、到期日94年3 │第3款           │
│    │月11日、面額30萬元之本票乙紙│                │
├──┼──────────────┼────────┤
│ 2  │丙○○所簽發票號363978號、發│刑法第38條第1項 │
│    │票日94年3月4日、到期94年3月 │第3款           │
│    │11日面額50萬元之本票乙紙    │                │
├──┼──────────────┼────────┤
│ 3  │自白書1份                   │刑法第38條第1項 │
│    │                            │第3款           │
└──┴──────────────┴────────┘


司法院資訊處製作；財團法人民間司法改革基金會備份。
